臺灣新北地方法院民事裁定
110年度訴字第2854號
原      告  新億起重工程有限公司

法定代理人  姜振聰  
訴訟代理人  周福珊律師
被      告  財政部國有財產署北區分署

法定代理人  郭曉蓉  
上列當事人間債務人異議之訴事件，本院裁定如下：
    主  文
原告應於本裁定送達後五日內，補繳第一審裁判費新臺幣陸仟參
佰玖拾元，逾期未繳，即駁回原告之訴。
    理  由
一、按原告之訴，有起訴不合程式或不備其他要件者，法院應以
    裁定駁回之。但其情形可以補正者，審判長應定期間先命補
    正，民事訴訟法第249條第1項第6款定有明文。又提起民事
    訴訟應依民事訴訟法第77條之13規定繳納裁判費，此為必須
    具備之程式。次按訴訟標的之價額，由法院核定；核定訴訟
    標的之價額，以起訴時之交易價額為準；無交易價額者，以
    原告就訴訟標的所有之利益為準；以一訴主張數項標的者，
    其價額合併計算之。但所主張之數項標的互相競合或應為選
    擇者，其訴訟標的價額，應依其中價額最高者定之，民事訴
    訟法第77條之1第1項、第2項、第77條之2第1項分別定有明
    文。復按債務人異議之訴之訴訟標的為該債務人之異議權，
    法院核定此訴訟標的之金額或價額，應以該債務人本於此項
    異議權，請求排除強制執行所有之利益為準（最高法院92年
    度台抗字第659號裁定意旨參照）。
二、本件原告起訴未繳納裁判費，其訴之聲明為：「㈠確認被告
    對原告依本院101年度重訴字第51號和解筆錄（下稱系爭和
    解筆錄）第2項記載：『被告（即本案原告）應於102年3月30
    日前給付原告（即本案被告）自100年11月1日起至101年12
    月31日止之不當得利新臺幣（下同）60萬584元，及自102年
    1月1日起至102年3月30日止，依當期申報地價年息5％計算不
    當得利，並願依原告分期辦法繳納』之債權不存在。㈡本院11
    0年度司執字第126234號返還不當得利強制執行事件（下稱
    系爭執行事件）之執行程序應予撤銷」。而原告起訴合併提
    起上開2項聲明，訴訟標的雖不相同，惟自經濟目的觀之，
    其訴訟目的一致，不超出終局標的範圍，依民事訴訟法第77
    條之2第1項規定，訴訟標的價額應以其中價額最高者定之。
三、經查，上開第1項聲明部分，原告主張其嗣後業就系爭和解
    筆錄上開內容，與被告簽訂分期付款承諾書，約定原告自10
    0年11月1日起至102年3月30日止積欠之使用補償金共計為58
    萬2,340元，此有分期付款承諾書乙紙附卷可稽，是此部分
    訴訟標的價額應為58萬2,340元。至上開第2項聲明部分，被
    告向本院聲請強制執行原告財產之債權金額為45萬1元乙節
    ，業經依職權調取系爭執行事件卷宗核閱屬實，是此部分訴
    訟標的價額，應以原告本於此項異議權請求排除強制執行所
    有之利益為準，故此部分訴訟標的價額為45萬1元。從而，
    原告上開2項聲明，訴訟標的雖有不同，惟自經濟目的觀之
    ，其訴訟目的一致，不超出終局標的範圍，而其中訴訟標的
    價額最高者為第1項聲明，揆諸前揭法條及裁判意旨，本件
    訴訟標的價額核定為58萬2,340元，應徵收第一審裁判費6,3
    90元。茲限原告於收受本裁定後5日內補繳，逾期不繳，即
    駁回原告之訴，特此裁定。
四、依民事訴訟法第249條第1項但書規定，裁定如主文。
中　　華　　民　　國　　111 　年　　3 　　月　　10 　 日
                  民事第七庭    法  官  李宇銘
以上正本係照原本作成。
如不服本裁定關於核定訴訟標的價額部分，應於送達後10日內向
本院提出抗告狀，並繳納抗告費新臺幣1,000 元；其餘關於命補
繳裁判費部分，不得抗告。
中　　華　　民　　國　　111 　年　　3 　　月　　10　　日
                                書記官  黃筱玲